臺灣基隆地方法院民事裁定　
109年度補字第590號
原      告  焦戎箎  
被      告  鄒淇薇  
            鄒明玉  
上列當事人間遷讓房屋等事件，本院裁定如下： 
    主  文
本件訴訟標的價額核定為新臺幣壹佰壹拾萬柒仟陸佰參拾元。
原告至遲應於前開核定訴訟標的價額之裁定確定後三日內，向本
院補繳第一審裁判費新臺幣壹萬壹仟玖佰捌拾玖元。如逾期未補
繳，即以裁定駁回其訴。
    理  由
一、按訴訟標的之價額，由法院核定。核定訴訟標的之價額以起
    訴時之交易價額為準；無交易價額者，以原告就訴訟標的所
    有之利益為準；以一訴主張數項標的者，其價額合併計算之
    ；以一訴附帶請求其孳息、損害賠償、違約金或費用者，不
    併計其價額，民事訴訟法第77條之1第1項、第2項及第77條
    之2第1項前段、第2項分別定有明文。又請求遷讓房屋事件
    ，訴訟標的之價額，應以房屋之價額為準，其附帶請求給付
    相當租金之不當得利部分，則不併計其價額。次按房屋及土
    地為各別之不動產，各得單獨為交易標的，故房屋所有權人
    對無權占有人請求遷讓交還房屋之訴，應以房屋起訴時之交
    易價額為準，核定其訴訟標的價額，而不應將房屋坐落之土
    地價額併算在內(最高法院99年度台抗字第275號民事裁定參
    照)。查原告訴之聲明第一項請求被告鄒淇薇應將門牌號碼
    新北市○○區○○路0巷00號房屋（下稱系爭房屋）遷讓返還部
    分（包含交付鑰匙、回復系爭房屋原狀），既係以房屋永久
    之占有回復為標的，其價額自應以系爭房屋之價額為準，而
    系爭房屋所約定租金為每月新臺幣（下同）8,000元，有租
    賃契約影本附卷可稽，則依土地法第97條第1項「城市地方
    房屋之租金，以不超過土地及其建築物申報總價年息百分之
    十為限」之規定，以逆推知法推算，上開房屋應有960,000
    元之價值【計算式：8,000元×12月÷10％=960,000元】，是此
    部分之訴訟標的價額為960,000元，至原告於同項聲明併請
    求被告鄒淇薇應給付欠繳租金8,000元及自民國109年8月起
    至遷讓返還系爭房屋之日止，按月給付違約金16,000元部分
    ，係以一訴附帶請求其孳息及違約金或費用，依民事訴訟法
    第77條之2第2項規定，不併算其價額，附此敘明。又查，原
    告訴之聲明第二項請求被告鄒明玉賠償系爭房屋家具、床板
    、衣櫥損壞之修繕費用暨系爭房屋消毒、清運、粉刷之清潔
    費用共147,630元部分，非屬附帶請求，應分別計算其價額
    ，該部分之訴訟標的價額為147,630元。故本件訴訟標的之
    價額，應以系爭房屋於起訴時之交易價額，加計原告主張之
    系爭房屋修繕暨清潔費用金額予以核算，爰核定本件訴訟標
    的價額為1,107,630元【計算式：960,000元＋147,630元＝1,1
    07,630元】。
二、次按「因財產權而起訴，其訴訟標的之金額或價額在新臺幣
    十萬元以下部分，徵收一千元；逾十萬元至一百萬元部分，
    每萬元徵收一百元；逾一百萬元至一千萬元部分，每萬元徵
    收九十元；逾一千萬元至一億元部分，每萬元徵收八十元；
    逾一億元至十億元部分，每萬元徵收七十元；逾十億元部分
    ，每萬元徵收六十元；其畸零之數不滿萬元者，以萬元計算
    。」民事訴訟法第77條之13定有明文。又依「臺灣高等法院
    民事訴訟、非訟事件、強制執行費用提高徵收數額標準」規
    定，訴訟標的之金額或價額逾十萬元部分，加徵原定數額十
    分之一。本件訴訟標的之價額為1,107,630元，應徵第一審
    裁判費11,989元。
三、當事人對於本院核定訴訟標的價額之裁定，得於10日內抗告
    。故原告至遲應於本院上開核定訴訟標的價額之裁定確定後
    3日內向本院補繳第一審裁判費11,989元。如原告逾期未為
    補繳，即以裁定駁回其訴。
四、依民事訴訟法第77條之1、第249條第1項但書規定，裁定如
    主文。
中　　華　　民　　國　　109 　年　　12　　月　　31　　日
                  民事庭法　官　姚貴美
以上正本係照原本作成。
如不服本裁定關於核定訴訟標的價額部分，應於送達後十日內向
本院提出抗告狀，並繳納抗告費新臺幣一千元；其餘關於命補繳
裁判費部分，不得抗告。 
中　　華　　民　　國　　109 　年　　12　　月　　31　　日
                        書記官　湯惠芳